# 陈版，求教：股东 C 收到股东 A 因低于公允价值增资而给予的补偿款的会计处理

提问人：yang_890425 时间：2019-07-30 18:14:27
20111 年，股东 A 增资入股公司 B，当时没有进行评估，由于涉及国资，现进行了追溯评估，评估后结论为当时的增资价格低于评估价，现根据差价对其他股东 C进行现金补偿，请问其他股东 C 补偿的会计处理。

回答人：chenyiwei
该款项系由新股东支付，并非本企业原投资成本的回收，且事实上收到现金，可以认为属于已实现的收益，故可考虑确认为投资收益处理，